最高法院刑事判決                              八十六年度台上字第五○三二號
    上  訴  人  甲○○
    選任辯護人  張蓉成律師
右上訴人因違反藥事法案件，不服台灣高等法院高雄分院中華民國八十六年六月四日
第二審判決（八十六年度上訴字第七○一號，起訴案號：台灣高雄地方法院檢察署八
十五年度偵字第二六八七六號），提起上訴，本院判決如左：
    主  文
上訴駁回。
    理  由
按刑事訴訟法第三百七十七條規定，上訴於第三審法院，非以判決違背法令為理由，
不得為之。是提起第三審上訴，應以原判決違背法令為理由，係屬法定要件。如果上
訴理由狀並未依據卷內訴訟資料，具體指摘原判決不適用何種法則或如何適用不當，
或所指摘原判決違法情事，顯與法律規定得為第三審上訴理由之違法情形，不相適合
時，均應認其上訴為違背法律上之程式，予以駁回。本件原判決綜合調查證據之結果
，認上訴人甲○○共同連續犯有藥事法第八十三條第一項明知為偽藥而販賣（累犯）
之事實，已詳其所憑之證據及認定之理由。按事實之認定及證據之取捨，乃事實審
法院之職權，苟無違反經驗法則及論理法則，自難指為違法。原判決論處上訴人本件
罪刑，已詳述其憑據及取捨證據之心證理由，核與證據法則尚無違背。上訴意旨仍執
其在原審之辯詞，指摘原判決違背法令，係就原判決已詳為論斷與說明之事項，再為
事實上之爭執，殊非適法之第三審上訴理由。又犯罪之謀議，除共同正犯中之同謀犯
，因其並未參與犯罪構成要件之實施行為，僅係以其參與犯罪之謀議為其犯罪構成要
件，故須以嚴格之證據證明其參與謀議外，其餘參與分擔犯罪構成要件行為之共同正
犯，對其事前有無參與犯罪之謀議行為，無須明白認定，詳細記載，自毋庸為證據之
證明。原判決既認定上訴人係參與分擔犯罪行為實施之一般共同正犯，對於上訴人參
與實施犯罪行為前有無共同謀議及何時在何處謀議等非待證事實，自毋庸認定及為證
據之證明。上訴意旨，指摘原判決未說明其認定上訴人如何與其餘共犯謀議，有理由
不備之違法，顯有誤會。至原判決認定上訴人係太陽堂青草舖負責人，僱用不詳姓名
之成年人二人販賣摻有西藥成分之中藥粉，上訴人與該不詳姓名之成年人二人，難謂
不知所販賣之中藥粉為偽藥，因認上訴人與該不詳姓名成年人二人間，互有犯意聯絡
及行為分擔，而論以共同正犯，於法洵無不合。而上訴人既開設太陽堂青草舖對外營
業，又僱用成年人二人幫其抓藥出售，上訴人縱僅在店內招呼客人，亦無解其刑責，
原判決採信證人范惠玲之證言，據為本件論罪基礎，於法亦無不合。此外，上訴徒憑
己意，對於原審採證認事職權之適法行使，及原判決理由已詳為說明之事項，任意爭
辯，顯與法定上訴第三審之形式要件不符，其上訴違背法律上之程式，應予駁回。
據上論結，應依刑事訴訟法第三百九十五條前段，判決如主文。
中      華      民      國    八十六    年      八      月    二十二    日
                              最高法院刑事第二庭
                                  審判長法官  施  文  仁
                                        法官  陳  炳  煌
                                        法官  張  淳  淙
                                        法官  洪  文  章
                                        法官  林  錦  芳
      右正本證明與原本無異
                                              書  記  官
中      華      民      國    八十六    年      八      月    二十七    日
